臺灣臺北地方法院刑事判決　　　　　　　　　　　　九十一年度易字第一九三號
　　公　訴　人　臺灣臺北地方法院檢察署檢察官
　　被　　　告　乙○○　女　五.
　　選任辯護人　顏火炎律師
右列被告因傷害案件，經檢察官聲請以簡易判決處刑（九十一年度偵字第二六五一號
、第一三三二０號、第一三三二三號），本院簡易庭認不宜以簡易判決處刑，經本院
刑事庭以通常程序審理，判決如左：
    主  文
乙○○傷害人之身體，處拘役拾日，如易科罰金，以佰元折算壹日。
其餘被訴傷害部分無罪。
    事  實
一、乙○○於台北市○○街一０六之二號開設今日壽司店，該店與黃俊翔、黃俊華及
    甲○○在同址一○六之三號所經營首飾攤販間隔一通往公廁之通道，雙方屢因黃
    俊翔等將展覽櫃放置該巷道口阻礙進出，已多次發生爭執與衝突（黃俊翔告訴乙○○之子游勝雄經不起訴處分確定，黃俊翔被訴誣告案件於本署偵查中及黃俊翔
    被訴恐嚇案件經起訴後於本院另案審理中，黃俊翔遭檢舉流氓行為等）積怨已深
    ，因台北市○○街觀光夜市○○○○○道乙○○遂於民國九十一年五月十三日下
    午，請丙○○更換其位於台北市○○街一０六之二號門前之人行道，當丙○○於
    同日下午十五時許施工於人行道通道口時，丁○○見影響其擺攤位，即不讓丙○○施工，丁○○遂站在置於該通道口施工之木板上不願離開，乙○○見狀，竟基
    於傷害之犯意與丁○○雙方發生拉扯，並以手用力抓住丁○○要將其推開，致使
    丁○○受有右上肢瘀腫三乘三公分、二乘二公分及左上肢紅腫三乘三公分等傷害
    。
二、案經告訴人丁○○訴由臺灣臺北地方法院檢察署檢察官偵查起訴。
    理  由
壹、有罪部分：
一、訊據被告乙○○矢口否認有何傷害犯行，辯稱：伊僅有用手推促丁○○叫她離開
    而發生爭執，但並未與丁○○發生打架之情，且伊並無抓傷丁○○，丁○○之傷
    如何而來伊並不知情云云。
二、經查：
 （一）右揭事實，業據告訴人迭於偵查及本院審理時指訴綦詳，告訴人於偵查中指
       稱：「九十一年五月十三日下午三時左右，我站在我祖母的攤位上，不讓乙○○架設木板，乙○○說那是她的地，她有所有權，就用手強推我，抓傷我
       ，造成多處瘀傷、抓傷」等語」等語（見九十一年他字第三一九二號偵查卷
       第四頁）；於本院調查時指陳：「我沒有講話，我把木板移開，她從後面抓
       我」、「她用徒手抓我，我那時感覺很痛，我就回頭說妳為何要捏我」等語
       （見本院九十一年十月九日本院訊問筆錄）。由上足徵，告訴人就被告為右
       開犯行之緣由、時間、地點及手段等情節，先後所陳一致且參以卷附台北市
       立仁愛醫院九十一年五月十三日驗傷診斷書所載告訴人傷勢為有右上肢瘀腫
       三乘三公分、二乘二公分及左上肢紅腫三乘三公分等傷害，核與告訴人所指
       被告用手抓或捏所造成之傷勢大致相符，足見告訴人此部份指訴之情節尚非
       虛詞。
（二）次查證人甲○○於偵查中證稱：洪女是由後面抓傷黃女的手等語（見九十一偵
      字第二六五一號偵查卷第一二頁）」等語；於本院調查時結證稱：「因為被告
      在巷道另一邊鋪設木板，把通水口堵住」、「有，她是蹲下來要把木板搬開」
      、「被告從後面用手強抓告訴人的手，所以造成告訴人手瘀血」等語（見本院
      九十一年十月九日本院訊問筆錄），參諸證人甲○○所證告訴人之傷勢之情節
      大致一致，核與告訴人指訴之情節相符，益徵告訴人指訴之情節屬實。
（三）第查，證人丙○○亦證稱：當時告訴人站在木板上不離開，當時被告有推告訴
      人，當時伊正在釘地板因為有一條是通到公共廁所，那時告訴人不給伊釘，說
      是要留路等語（見本院九十一年十一月十一日），顯見被告與告訴人間確實有
      發生爭執，且有推擠之動作；再證人丙○○雖稱被告僅有推一下，沒有很有力
      云云，然查被告體重大概五十幾公斤，告訴人體重為七十幾公斤，被告若非很
      有力推擠告訴人，豈能將告訴人推動？是被告辯稱其未傷害告訴人云云，並不
      足採信。而證人游一男即被告之妻子，雖證稱被告並無傷害告訴人云云，然其
      所述之言為袒護之詞，並不足採。
（四）綜右各情，被告所辯上開情詞，不足採信。被告於九十一年五月十三日傷害告
      訴人之犯行事證明確，被告此部份犯行堪以認定，應依法論科。
三、核被告乙○○所為，係犯刑法第二百七十七條第一項之普通傷害罪。爰審酌被告
    與告訴人素有積怨，而告訴人站上木板不願意讓被告受僱請之人員施工，才出手
    傷害告訴人，然犯後猶飾詞否認犯行，並無悔意及犯罪之動機、目的、手段、智
    識程度等一切情狀，量處如主文所示之刑，並諭知易科罰金之折算標準，以資懲
    儆。
貳、無罪部分：
一、公訴意旨略以：乙○○與丁○○二人於九十年五月二十日因擺放於該巷內之木板
    發生爭執，竟基於傷害人身體之意思，以手將該木板推向丁○○背部，致丁○○
    受有背部瘀傷十乘六公分之傷害，因認被告黃淑麗犯有刑法第二百七十七條第一
    項傷害罪嫌云云。
二、按犯罪事實應依證據認定之，無證據不得推定其犯罪事實。又不能證明被告犯罪
    者，應諭知無罪之判決，刑事訴訟法第一百五十四條、第三百零一條第一項分別
    定有明文。次按事實之認定，應憑證據，如未能發現相當證據，或證據不足以證
    明，自不能以推測或擬制之方法，為裁判基礎（最高法院四十年台上字第八六號
    判例參照）。又認定犯罪事實，所憑之證據，雖不以直接證據為限，間接證據亦
    包括在內，然無論直接或間接證據，其為訴訟上之證明，須於通常一般之人均不
    致於有所懷疑，而得確信其為真實之程度者，始得據之為有罪之認定，倘其證明
    尚未達到此一程度，而有合理性懷疑之存在時，即無從為有罪之認定，此亦有最
    高法院七十六年台上字第四九八六號判例可資參照。再告訴人之告訴，本以使被
    告受刑事訴追為目的，故其陳述是否與事實相符，自應調查其他證據，以資審認
    ，苟其所為攻擊之詞，尚有瑕疵，則在此瑕疵未予究明以前，即不能遽採為斷罪
    之基礎（最高法院六十九年台上字第一五三一號判決參照）。
三、本件公訴人認被告乙○○涉有前開傷害告訴人丁○○之犯行，無非以告訴人之指
    訴及現場錄影帶暨驗傷診斷書等為主要論據。訊據被告乙○○固坦承於右揭時、
    地與告訴人發生爭執之事實，然堅決否認有何傷害犯行，辯稱：因當時告訴人欲
    占據公用巷道，將木板占用巷道阻止行人出入公廁，伊遂將木板推向告訴人背部
    ，當時二人近距離十公分之範圍內互相推擠，而該木板僅一公分厚，伊並非用敲
    打之方法，而是整片木板往告訴人身上靠，絕無用木板敲打告訴人身體等語。
四、經查：
    （一）告訴人丁○○於警訊及偵查中皆稱：當天伊幫忙嬸嬸收攤，被告乙○○突
          然無緣無故就持木板由後面毆打伊背部云云（見九十年他字第三０七九號
          偵查卷第一八頁反面、第二七頁），然根據檢察官於偵查中勘驗九十年五
          月二十日之錄影帶，並製作勘驗筆錄，記載：被告與告訴人丁○○為了一
          塊告訴人攤子上擺的木板（類似門板大小）擺放位置起衝突，被告木板移
          走，告訴人又將木板放回，被告護衛她的牆邊，告訴人尚站在被告耳旁，
          背對被告，被告再度拿起木板推向告訴人，兩人距離甚近，中間以木板相
          隔，被告用力推木板，告訴人以背部亦頂著木板，相持一陣子後來木板倒
          下，兩人使以口角繼續爭執（告訴人爭執被告係拿起木板推打她）等語，
          此有九十一一月十日履勘錄影帶筆錄一紙附卷可稽（見九十年他字第三０
          七九號第三四頁），而本院亦於九十一年十一月十一日開庭時當場勘驗上
          開錄影帶，勘驗結果為：被告將木板移開，類似門板大小的木板，厚度沒
          有像門板那樣厚後來告訴人又將木板放回，被告護衛他的牆邊，告訴人這
          時站在被告的身旁被對著被告，被告拿起木板推向告訴人，兩人中間隔著
          木板，被告當時是用背頂著牆壁用手推木板，告訴人用背部頂著木板推來
          推去，後來木板就倒下來了，兩人就用口角爭執等語（見本院九十一年十
          一月十一日訊問筆錄），顯見被告是用手推木板，而告訴人用背部頂著木
          板二人互相隔著木板推擠，衡情告訴人斷不致受有傷害，且縱使告訴人因
          與被告互推木板，而告訴人因此背部受有傷害，仍難認被告已預見其將木
          板互推之行為將致告訴人受有傷害而謂被告有傷害告訴人之故意，是被告
          辯稱其並無傷害告訴人故意等語，即堪採信。
    （二）再查卷附之台北市立仁愛醫院驗傷證明書，固可證明告訴人受有傷害，然
          告訴人所受傷害之成因為何，是否確為被告所造成，抑或其他原因所造成
          ，均無法自該驗傷證明書之記載中加以窺見，是該驗傷診斷書證明書顯不
          足為被告不利之認定。
五、綜上所述，被告所辯因與告訴人互推木板，並無傷害告訴人之故意等情，堪以採
    信。此外，本院復查無其他積極證據足資證明被告確有傷害告訴人之犯行，揆諸
    前揭說明，自難僅憑告訴人丁○○之指訴、錄影帶暨驗傷證明書等，遽論被告有
    公訴人所指摘之傷害犯行，此部份不能證明被告乙○○犯罪，自應為其無罪之諭
    知。
據上論斷，應依刑事訴訟法第四百五十二條、第二百九十九條第一項前段、第三百零
一條第一項，刑法第二百七十七條第一項、第四十一條第一項前段，罰金罰鍰提高標
準條例第一條前段、第二條，判決如主文。
本案經檢察官孫治遠到庭執行職務
中    華    民    國      九十一      年      十二     月     三十      日
                                      臺灣臺北地方法院刑事第三庭
                                          法  官  陳德民
右正本證明與原本無異。
如不服本判決，應於判決送達後十日內向本院提出上訴狀(應抄附繕本)。告訴人
或被害人如對於本判決不服者，應具備理由請求檢察官上訴，其上訴期間之計算
係以檢察官收受判決正本之日期為準。
                                          書記官  葉志昭
中    華    民    國      九十一      年      十二     月     三十      日
中華民國刑法第二百七十七條
 (普通傷害罪)
傷害人之身體或健康者，處三年以下有期徒刑、拘役或一千元以下罰金。
犯前項之罪因而致人於死者，處無期徒刑或七年以上有期徒刑；致重傷者
，處三年以上十年以下有期徒刑。
